【裁判字號】    92,易,277
【裁判日期】    920311
【裁判案由】    毒品危害防制條例
【裁判全文】
臺灣臺中地方法院刑事判決                          九十二年度易字第二七七號
    公  訴  人  臺灣臺中地方法院檢察署檢察官
    被      告  甲○○
右列被告因違反毒品危害防制條例案件，經檢察官聲請簡易判決處刑（九十一年度偵
字第二０四０七號），經本院沙鹿簡易庭認為不宜以簡易程序處刑（九十一年度沙簡
字第五八一號），簽移由本院普通庭適用通常程序審理，判決如左：
    主  文
甲○○持有第一級毒品，累犯，處有期徒刑肆月，如易科罰金，以佰元折算壹日。
扣案之海洛因壹小包（驗餘淨重壹點貳肆公克，包裝重零點肆公克），沒收銷燬之
。
    事  實
一、甲○○前於民國八十九年間，因違反毒品危害防制條例案件，經本院沙鹿簡易庭
    於八十九年一月三十一日以八十九年度沙簡字第七四號判處有期徒刑六月，如易
    科罰金，以三百元折算一日確定，八十九年六月十八日入監服刑，八十九年十二
    月十八日接續執行，刑期起算，九十年六月六日縮短刑期執行完畢；猶不知悔改
    ，明知海洛因係毒品危害防制條例第二條第二項第一款所規定之第一級毒品，不
    得非法持有，竟於九十一年八月二十四日十六時許，在臺中縣大甲鎮○○路○段
    五六六巷一之三二號日南國小後門，將姓名年籍不詳綽號「阿忠」之友人所寄放
    之第一級毒品海洛因一包（驗餘淨重一‧二四公克，包裝重０‧三四公克），隨
    身攜帶而持有之；嗣於九十一年八月二十四日十六時五十分許，甲○○眼見警察
    欲上前盤查，情急之下，即翻牆逃逸，並於逃逸過程中將其隨身攜帶之前開第一
    級毒品海洛因丟棄於日南國小後方之稻田水溝內，甲○○隨即為警查獲，並當場
    扣得前開海洛因一小包（驗餘淨重一‧二四公克，包裝重０‧三四公克）。
二、案經臺中縣警察局大甲分局報告臺灣臺中地方法院檢察署檢察官聲請簡易判決處
    刑。
    理  由
一、訊據被告甲○○，對於右揭時地非法持有第一級毒品海洛因等情，業經於警詢、
    偵查及本院審理中坦認屬實，並有照片二張在卷可稽，且有扣案之海洛因一小包
    為證，而扣案之白粉，經送驗結果，確實含有第一級第六項毒品海洛因之成分，
    淨重一‧二四公克，包裝重０‧三四公克，純度百分之九‧００，純質淨重０‧
    一一公克，此有法務部調查局九十一年十月一日調科壹字第一二００一二０一八
    號鑑定通知書一份在卷可稽，被告自白供述與現有事證相符，應堪置信。至於被
    告辯稱本案持有第一級毒品海洛因之行為，應為前案施用第一級毒品海洛因之行
    為所吸收云云，惟查：被告前於九十年八月十一日晚間七時三十分許往前回溯二
    十四小時內，施用第一級毒品海洛因一次之犯行，業經本院於九十一年十二月二
    十二日以九十一年度訴緝字第四八五號就該部分判處有期徒刑一年，經臺灣高等
    法院臺中分院於九十一年十二月三十一日駁回上訴確定，此有本院九十一年度訴
    緝字第四八五號刑事判決一份、臺灣高等法院被告全國前案紀錄表一份在卷可稽
    ，被告前開施用第一級毒品之時間係在九十年八月十一日，距離本件持有第一級
    毒品之時間九十一年八月二十四日已有一年之遙，該部分持有第一級毒品之行為
    ，自非前開判決效力所及，併此敘明。本件事證已臻明確，被告犯行，洵堪認定
    。
二、核被告所為，係違反毒品危害防制條例第十一條第一項之持有第一級毒品罪。查
    ：被告曾於八十九年間，因違反毒品危害防制條例案件，經本院沙鹿簡易庭於八
    十九年一月三十一日以八十九年度沙簡字第七四號判處有期徒刑六月，如易科罰
    金，以三百元折算一日確定，八十九年六月十八日入監服刑，八十九年十二月十
    八日接續執行，刑期起算，九十年六月六日縮短刑期執行完畢，此有臺灣高等法
    院被告全國前案紀錄表、臺灣高等法院檢察署刑案紀錄簡覆表、臺灣臺中地方法
    院檢察署刑案資料查註紀錄表各一份在卷可稽，被告前受有期徒刑之執行完畢後
    ，五年之內再犯本件有期徒刑以上之罪，為累犯，應依刑法第四十七條之規定，
    加重其刑。爰審酌被告明知不得持有第一級毒品海洛因，竟仍受託保管而非法持
    有，敗壞社會善良風氣，惟被告持有之時間短暫，持有數量亦屬少量，危害程度
    尚屬輕微，且被告犯罪後，業經坦承犯行，知所悔悟，犯後態度尚稱良好等一切
    情狀，量處如主文所示之刑，並諭知易科罰金之折算標準。
三、扣案之海洛因一小包（驗餘淨重一‧二四公克，包裝重０‧三四公克），係屬毒
    品危害防制條例第二條第二項第一款所規定之第一級毒品，不問屬於被告與否，
    爰依毒品危害防制條例第十八條第一項之規定，併予諭知沒收銷燬之。
據上論斷，應依刑事訴訟法第四百五十二條、第二百九十九條第一項前段，毒品危害
防制條例第十一條第一項、第十八條第一項，刑法第十一條、第四十七條、第四十一
條第一項前段，罰金罰鍰提高標準條例第二條，判決如主文。
中      華      民      國      九十二      年    三    月     十一     日
                                臺灣臺中地方法院刑事第六庭
                                        法  官  巫淑芳
右正本證明與原本無異。
如不服本判決，應於送達後十日內向本院提出上訴狀 （須附繕本） ，上訴於台灣高
法院台中分院。
                                        書記官
中      華      民      國      九十二      年    三    月     十一     日
附錄論罪科刑法條：
毒品危害防制條例第十一條：
持有第一級毒品者，處三年以下有期徒刑、拘役或新台幣五萬元以下罰金。
持有第二級毒品者，處二年以下有期徒刑、拘役或新台幣三萬元以下罰金。
持有專供製造或施用毒品之器具者，處一年以下有期徒刑、拘役或新台幣一萬元以下
罰金。


司法院資訊處製作；財團法人民間司法改革基金會備份。
